# 请教陈版缴纳土增税后可否不冲回递延所得税资产

提问人：qzh 周婷 时间：2019-09-05 17:34:09
一、背景
房地产开发企业以前年度计提土增税，但未实际缴纳，账面价值大于计税基础，计提递延所得税资产-计提土增税未缴纳。土增税不抵扣调增该年度应纳税所得额。
本年度实际缴纳土地增值税后，应交税费-土增税账面价值为 0 ，账面基础与计税基础相等，冲回递延所得税资产-计提土增税未缴纳，借记递延所得税费用。且清算本年基本无应纳税所得额抵扣这块税费，这样导致利润表上的所得税费用较大。可能出现利润总额为 0 ，所得税费用 =递延所得税 XX亿 + 当期所得税0=XX亿。
企业存在后续项目无法申请退税，预计未来 5 年有充足的应纳税所得额。
二、问题
现在应交土增税账面价值和计税基础相等因此冲回这块，但这样会导致本年报表出现巨额亏损，会计处理是否不太妥当。递延所得税资产是否可以不冲回，这个明细怎么列示？是作为递延所得税资产-可抵扣亏损列示吗还是怎样？
补充：国家税务总局公告 2016 年第 81 号允许清算土增税企业申请退税，但企业存在后续项目无法申请。
谢谢陈版！！

回答人：chenyiwei
既然土地增值税清算缴纳后，原先确认递延所得税资产所依据的可抵扣暂时性差异已经转回，则对应的该项递延所得税资产也应当转回，不能继续保留。
但是，由于在税法上将本期缴纳的土地增值税计入本年度应纳税所得额，导致本期出现税务亏损，可在未来 5 年内弥补，则在预计未来 5 年有充足的应纳税所得额的前提下，可以确认一项与可抵扣亏损相关的递延所得税资产，这样就不会出现你说的 “导致本年报表出现巨额亏损”的情况。